【裁判字號】    96,抗,230
【裁判日期】    970125
【裁判案由】    裁定股票收買價格
【裁判全文】
臺灣臺北地方法院民事裁定               96年度抗字第230號
抗  告  人  丙○○
            乙○○
            丁○○
兼 上 3 人
共同代理人  戊○○
相  對  人  凱擘股份有限公司（原名東森媒體科技股份有限公
            司）
法定代理人  甲○○
代  理  人  吳志光律師
            朱百強律師
上列當事人間裁定股票收買價格事件，對於中華民國96年1月18
日本院95年度司字第903號第一審裁定提起抗告，本院裁定如下
：
    主  文
抗告駁回
聲請及抗告費用共計新臺幣仟元由抗告人負擔。
    理  由
一、相對人公司原名東森媒體科技股份有限公司，嗣於民國96年
    11 月1日經主管機關經濟部核准變更為凱擘股份有限公司，
    有經濟部96年11月1 日經授商字第09601268580 號函及公司
    變更登記表可考，應先敘明。
二、抗告意旨略以：公司依企業併購法第19條進行簡易合併時，
    依同法第12條第2 項準用公司法第187 條第2 項規定，異議
    股東於董事會決議日起60日內未達成協議者，雖應於該60日
    期間過後之30日內聲請法院為價格之裁定。惟本件相對人於
    何時召開董事會決議合併，抗告人並不知悉，嗣抗告人於95
    年8 月31日接獲相對人現金合併換發對價價款通知書時，始
    知悉董事會決議合併一事，故上開法定期間，應自相對人收
    到通知之翌日即95年9 月1 日起算，是本件聲請法院為價格
    裁定之末日應為95年11月29日。退步言，相對人於95年8 月
    3 日始將決議內容及合併契約公告，若以公告日為送達之日
    ，送達之日應為95年8 月3 日，另按期間之起算，其始日不
    算入，是上開法定期間應自95年8 月4 日起算，末日則為95
    年11月1 日，故抗告人於95年11月1 日提出聲請，並未逾越
    法定期間云云。
三、按公司依企業併購法第19條規定進行簡易合併者，依同法第
    12條第2 項前段準用公司法第187 條第2 項規定，異議股東
    於董事會決議日起60日內未與公司達成協議者，應於此期間
    經過後30日內，聲請法院為價格之裁定，逾期聲請者，依企
    業購併法第12條第2 項前段準用公司法第188 條規定，其向
    公司為公平價格收買股份之請求，而失其效力，法院應以其
    請求為無理由，予以駁回。查盛澤公司因持有東森媒體科技
    股份有限公司（為與相對人原公司名稱區別，下稱舊東森公
    司）股權超過90％，依企業併購法第19條規定進行簡易合併
    ，於95年8 月2 日經董事會決議進行合併，合併基準日為95
    年8 月10日，合併後以盛澤公司為存續公司，舊東森公司為
    消滅公司，嗣於95年8 月11日盛澤公司與其持股100 ％之子
    公司東禾媒體股份有限公司依企業併購法第18條規定經董事
    會決議進行合併，合併基準日為95年8 月12 日 ，合併後以
    盛澤公司為消滅公司，東禾公司為存續公司，並更名為東森
    媒體科技股份有限公司，復於96年11月1 日變更名稱為凱擘
    股份有限公司，為相對人於原審陳述在卷，且有舊東森公司
    致相對人信函、公司資料查詢、盛澤公司董事會議事錄、合
    併公告可憑，是抗告人與公司達成協議之期限，依民法第
    120 條規定，應自董事會決議日之翌日起算。。又民法第
    122 條規定：「於一定期日或期間內，應為意思表示或給付
    者，其期日或其期間之末日，為星期日、紀念日或其他休息
    日時，以其休息日之次日代之」，其適用須為意思表示或給
    付之情形，如係其他期間之計算，則與本條無關，無延長之
    餘地。上開協議期間並非抗告人為意思表示或給付之期間，
    自無準用民法第122 條期間末日為星期日以次日代之規定，
    故協議期間應於95年10月1 日屆滿，翌日起算向法院聲請期
    間至95年10月31日屆滿，抗告人遲於95年11月1 日始向本院
    請求核定股票價格，有本院收文章戳蓋於原審聲請狀內（見
    原審卷第1 頁），足見本件聲請已逾上開法定期間，揆諸前
    開說明，抗告人向相對人為公平價格收買股份之請求，已失
    其效力。從而，抗告意旨指摘原裁定不當，求予廢棄，委無
    理由，應予駁回。
四、據上論結，本件抗告為無理由，爰依非訟事件法第21條第2
    項、第24條第1 項、第46條、民事訴訟法第495 條之1 第1
    項、第449 條第1 項、第85條第1項前段，裁定如主文。
中    華    民    國    97    年    1     月    25    日
                  民事第五庭    審判長法  官  翁昭蓉
                                      法  官  蔡如琪
                                      法  官  胡宏文
以上正本係照原本作成
本裁定不得抗告
中    華    民    國    97    年    1     月    25    日
                                      書記官  曾寶生


司法院資訊處製作；財團法人民間司法改革基金會備份。
